【裁判字號】    97,審簡,8
【裁判日期】    970229
【裁判案由】    違反著作權法
【裁判全文】
臺灣桃園地方法院刑事判決               97年度審簡字第8號
公  訴  人  臺灣桃園地方法院檢察署檢察官
被      告  乙○○
上列被告因違反著作權法案件，經檢察官提起公訴（96年度偵字
第14950 號），被告自白犯罪，本院認為宜以簡易判決處刑，爰
不經通常審判程序，逕以簡易判決處刑如下：
    主  文
乙○○意圖銷售而擅自以重製光碟之方法侵害他人之著作財產權
，處有期徒刑拾月，扣案如附表所示之盜版影音光碟片計貳仟陸
佰零片、空白光碟片拾玖片、電腦主機內含燒錄器壹台均沒收
；又明知係侵害著作財產權之光碟重製物而散布，處有期徒刑拾
月，扣案如附表所示之盜版影音光碟片計貳仟陸佰零片、空白
光碟片拾玖片、電腦主機內含燒錄器壹台均沒收。應執行有期徒
刑壹年捌月，緩刑肆年，扣案如附表所示之盜版影音光碟片計貳
仟陸佰零片、空白光碟片拾玖片、電腦主機內含燒錄器壹台均
沒收。
    事實及理由
一、乙○○明知如附表所示「芝加哥打鬼」等視聽著作物，分別
    係如附表所示美商廿世紀福斯影片股份有限公司等美商公司
    所享有著作財產權之視聽著作，為受我國著作權法保護之著
    作物，非經上揭著作財產權人之同意或授權，不得擅自重製
    、散布。詎乙○○竟分別基於意圖銷售而擅自以重製於光碟
    之方法侵害他人著作財產權之犯意及基於明知為侵害著作財
    產權之重製光碟而散布之犯意，未得如附表所示之著作財產
    權人同意，自民國96年2 月間某日起至96年6 月13日止，在
    其位於桃園縣桃園市○○○街30之3 號6 樓住處，利用個人
    電腦主機連接網際網路，至不詳網站下載上開影片，以電腦
    燒錄機非法重製為影音光碟共約770 片，再至「雅虎奇摩拍
    賣網站」，以其向該拍賣網站申請取得之「d2501g06」號會
    員帳號在網頁上張貼以每片光碟售價新臺幣（下同）50元之
    價格販售上開非法重製影音光碟之訊息，並以「cutecid@ho
    tmail.com 」之電子郵件帳號，供不特定顧客作為回傳訂購
    郵件之用，於收到顧客回傳確認訂購之郵件後，再指示顧客
    將約定價款匯入其所開立之國泰世華銀行帳號000000000000
    號帳戶內，嗣確認匯款金額無誤，即透過不知情之郵務人員
    將非法重製光碟寄送訂購顧客之方式，向不特定人散布販賣
    非法重製光碟片約200 片。嗣於96年5 月初某日，財團法人
    電影及錄影著作保護基金會之職員張家智上網瀏覽時發覺，
    遂佯稱欲向乙○○購買如附表編號212 至216 號所示之「芝
    加哥打鬼」、「洛基恐怖秀」、「幽靈」、「粗野少年族」
    、及「殺戮戰場」等盜版DVD 光碟各1 片，並匯入290 元至
    乙○○上開帳戶內後，乙○○遂於96年5 月4 日依約將該等
    盜版光碟寄出予張家智，迨張家智收受後發覺係盜版光碟，
    旋持之報警並提出告訴，經警於96年6 月13日上午10時許持
    本院所核發之96年度聲搜字第525 號搜索票，至乙○○上揭
    住處內搜索而查獲，並扣得盜版影音光碟共計2,603 片（含
    附表所示編號1 至211 號所示之盜版影音光碟570 片、附表
    所示編號212 至216 號之蒐證購入之盜版影音光碟5 片及附
    表所示編號217 之未據告訴盜版影音光碟2,028 片）、預備
    供燒錄盜版影音光碟所用之空白光碟19片、供燒錄重製該光
    碟之電腦主機內含燒錄器1 台。案經如附表所示之著作權財
    產人委託財團法人電影及錄影著作保護基金會訴由內政部警
    政署保安警察第二總隊第一大隊第一中隊報請臺灣桃園地方
    法院檢察署檢察官偵查起訴。
二、上揭犯罪事實，業據被告乙○○坦承不諱，並經告訴代理人
    張家智於警詢、告訴代理人甲○○於檢察官訊問時指訴綦詳
    。復有財團法人電影及錄影著作保護基金會鑑識報告1 份、
    如附表所示告訴人等之著作財產權證明文件211 份、本院96
    年度聲搜字第525 號搜索票、內政部警政署保安警察第二總
    隊第一大隊第一中隊搜索扣押筆錄暨扣押物品目錄表各1 份
    、列印自雅虎奇摩拍賣網站網頁之資料14張、電子郵件列印
    畫面3 紙、被告所有之上開國泰世華銀行帳戶交易明細表1
    份及現場照片4 張附卷可稽。此外，並有被告所燒錄之上開
    盜版影音光碟共計2,603 片（含附表所示編號1 至211 號所
    示之盜版影音光碟570 片、附表所示編號212 至216 號之蒐
    證購入之盜版影音光碟5 片及附表所示編號217 之未據告訴
    盜版影音光碟2,028 片）、供燒錄重製該光碟之電腦主機內
    含燒錄器1 台、預備供燒錄盜版影音光碟所用之空白光碟片
    19片扣案足佐。被告自白，堪信符於事實，允可憑採。本件
    事證已臻明確，被告犯行足以認定。
三、核被告所為，係犯著作權法第91條第3 項、第2 項之意圖銷
    售而擅自以重製於光碟之方法侵害他人之著作財產權罪，及
    同法第91條之1 第3 項、第2 項之明知為侵害著作財產權之
    光碟重製物而散布罪。其意圖散布而公開陳列、持有之低度
    行為，為散布之高度行為所吸收，不另論罪。又重製行為及
    散布行為本即具有反覆為之之性質，換言之，在立法評價上
    係將多次「重製」或多次「散布」之行為均包括視為一罪，
    準此，被告自96年2 月間某日起至同年6 月13日查獲日止，
    雖有多次重製並多次販賣盜版光碟之散布侵害著作財產權重
    製物行為，均應分別成立實質上一罪，而均分別論以著作權
    法第91條第3 項、第2 項一罪，及同法第91條之1 第3 項、
    第2 項一罪。被告所犯上開意圖銷售而擅自以重製於光碟之
    方法侵害他人之著作財產權罪，及明知為侵害著作財產權之
    光碟重製物而散布罪間，犯意各別，行為不同（前者為『重
    製』他人有著作權之光碟，後者則為『散布』侵害他人著作
    權之重製光碟），應予分論併罰。本院審酌被告重製並散布
    盜版光碟之行為，損害著作權人之權益不輕，且危及我國保
    護智慧財產權之國際形象，然散布時間不長、不法利得非高
    ，且為初犯，雖未與被害人達成和解，惟犯後亦坦承犯行，
    暨其犯罪之動機、目的、手段等一切情狀，就其所犯上開二
    罪分別量處如主文所示之刑，並依刑法第51條第5 款定其應
    執行之刑。又被告前未曾受有期徒刑以上刑之宣告，此有卷
    附臺灣高等法院被告前案紀錄表可按，其因一時失慮，致罹
    刑典，經此刑之宣告後，應知警惕而無再犯之虞，且告訴代
    理人即財團法人電影及錄影著作保護基金會陳正中亦同意給
    予被告緩刑之機會等情，有本院辦理刑事案件電話記錄查詢
    表1 紙在卷可稽，本院認以暫不執行為適當，爰依刑法第74
    條第1 項第1 款規定，併諭知緩刑4 年，以勵自新兼收惕儆
    之效。扣案之盜版影音光碟共計2,603 片（含附表所示編號
    1 至211 號所示之盜版影音光碟570 片、附表所示編號212
    至216 號之蒐證購入之盜版影音光碟5 片及附表所示編號21
    7 之未據告訴盜版影音光碟2,028 片）、供燒錄重製該光碟
    之電腦主機內含燒錄器1 台、預備供燒錄盜版影音光碟所用
    之空白光碟片19片，均為被告所有供犯著作權法第91條第3
    項、第2 項或同法第91條之1 第3 項、第2 項之罪所用之物
    ，業據被告自承在卷，均應依同法第98條規定予以沒收。
四、據上論斷，應依刑事訴訟法第449 條第1 項前段、第3 項、
    第450 條第1 項，著作權法第91條第3 項、第2 項、第91條
    之1 第3 項、第2 項、第98條，刑法第11條前段、第51條第
    5 款、第74條第1 項第1 款，逕以簡易判決處刑如主文。
五、如不服本判決，應於判決送達後10日內，向本院提出上訴狀
    （應附繕本），上訴於本院合議庭。
中    華    民    國    97    年    2     月    29    日
                  刑事庭    法  官  徐  培  元
以上正本證明與原本無異。
                            書記官  楊  美  慧
中    華    民    國    97    年    3   月    3       日
附表：（如附件）
附錄論罪科刑法條：
著作權法第91條
擅自以重製之方法侵害他人之著作財產權者，處3 年以下有期徒
刑、拘役，或科或併科新臺幣75萬元以下罰金。
意圖銷售或出租而擅自以重製之方法侵害他人之著作財產權者，
處6 月以上5 年以下有期徒刑，得併科新臺幣20萬元以上2 百萬
元以下罰金。
以重製於光碟之方法犯前項之罪者，處6 月以上5 年以下有期徒
刑，得併科新臺幣50萬元以上5 百萬元以下罰金。
著作僅供個人參考或合理使用者，不構成著作權侵害。
著作權法第91條之1
擅自以移轉所有權之方法散布著作原件或其重製物而侵害他人之
著作財產權者，處3 年以下有期徒刑、拘役，或科或併科新臺幣
50萬元以下罰金。
明知係侵害著作財產權之重製物而散布或意圖散布而公開陳列或
持有者，處3 年以下有期徒刑，得併科新臺幣7 萬元以上75萬元
以下罰金。
犯前項之罪，其重製物為光碟者，處6 月以上3 年以下有期徒刑
，得併科新臺幣20萬元以上2 百萬元以下罰金。但違反第87條第
4 款規定輸入之光碟，不在此限。
犯前二項之罪，經供出其物品來源，因而破獲者，得減輕其刑。


司法院資訊處製作；財團法人民間司法改革基金會備份。
